# 16 号解释

提问人：wzh841015 时间：2023-06-13 09:46:56
陈老师， 16 号解释租赁业务初始确认的递延所得税资产和递延所得税负债，在报表列报时，是否可按净额列示？

回答人：chenyiwei
递延所得税资产、负债能否抵销列报的处理原则，请参阅《企业会计准则讲解（ 2010 ）》P285～ 286 。
如符合条件的，则所有递延所得税资产、负债都应按净额列报，并不是仅针对与租赁相关的递延所得税按净额列报。

提问人：wzh841015 时间：2023-06-17 18:56:11
陈老师好，对于常年亏损的公司执行 16 号解释时，租赁业务是否需要确认递延所得税资产？
观点一：由于未来没有足够的应纳税所得额，只确认递延所得税负债，不确认递延所得税资产。
观点二：同时确认递延所得税资产和递延所得税负债，认为转回递延所得税负债时即会有应纳税所得额？但个人认为转回时影响的也是递延所得税，而不是应纳税所得税。
烦请陈老师指导!

回答人：chenyiwei
一般理解应为观点二，即仍然同步确认递延所得税资产和负债。但此时确认的递延所得税资产首先是以“可抵扣亏损”的名义，即由于递延所得税负债转回时不产生实际纳税义务，表明此前的累计可抵扣亏损被使用了，因而满足就可抵扣亏损确认递延所得税资产的条件。即，此时应首先确认与可抵扣亏损相关的递延所得税资产（以可抵扣亏损乘以税率为限），如果可抵扣亏损小于应纳税暂时性差异（即与使用权资产相关的暂时性差异金额）的，则超出部分作为与可抵扣亏损（租赁负债）相关的递延所得税资产。

提问人：yulichuan 时间：2023-06-26 16:41:00
盈利企业对于租赁业务确认的递延所得税资产/负债，每期是按摊销的折旧和支付的租金及分摊的未确认融资费用分别转回递延所得税资产和负债，且由于每期折旧和支付的租金及分摊的未确认融资费用不对等导致会影响所得税费用。那对于亏损企业，由于递延所得税资产是以可抵扣亏损名义确认的，是否每期转回是按摊销的折旧为基础进行计算，每期递延所得税资产和负债转回的金额一致不影响所得税费用。请问上述理解是否正确？

回答人：chenyiwei
如以可抵扣亏损名义确认递延所得税资产，准则其转回需依据对应的可抵扣亏损被利用的情况确定，而可抵扣亏损的利用是税务口径，即租赁期内各年度的租赁负债相关利息支出也会影响各期的应纳税所得额。